高雄高等行政法院判決　　　　　　　　　　　　　　　九十一年度訴字第二六六號
　　　　　　　　　　　　　　　.
　　原　　　告　青草開發事業有限公司
　　代　表　人　甲○○
　　被　　　告　財政部臺灣省南區國稅局
　　代　表　人　乙○○局長
　　訴訟代理人　丙○○
右當事人間因營利事業所得稅事件，不服財政部中華民國九十一年一月三十日台財訴
字第０九０００五六五一一號訴願決定，提起行政訴訟。本院判決如左：
　　主  文
原告之訴駁回。
訴訟費用由原告負擔。
　　事  實
壹、事實概要：
    緣原告民國（下同）八十七年度營利事業所得稅結算申報，案經被告查核，原告
    漏報利息收入新臺幣（下同）一七七元及虛列營業成本六００、０００元，核定
    漏報課稅所得額共計六００、一七七元，惟經加計漏報所得額後仍無應納稅額，
    乃依所得稅法第一百十條第三項規定，按八十七年度適用之營利事業所得稅率計
    算之金額一四０、０四四元，處一倍之罰鍰一四０、０００元（計至百元止），
    原告不服，申經復查結果，未獲變更，提起訴願，亦遭決定駁回，遂提起本件行
    政訴訟。
貳、兩造聲明：
一、原告未於言詞辯論期日到場，惟據其提出之起訴狀，聲明求為判決：訴願決定及
    原處分均撤銷。
二、被告聲明求為判決：原告之訴駁回。
參、兩造之爭點：
甲、原告主張之理由：
    由於景氣低迷又加上房地產市場不佳，公司經營不善，導致公司面臨倒閉之命運
    ，並於八十九年公司正式解散，在外也積欠數千萬的債務，且其他股東也不知去
    向，希望貴院能撤回罰鍰情事，因本公司實在無力繳納這筆罰款，盼貴院能體恤
    投資業者經營不易，能免於罰鍰處置。
乙、被告主張之理由：
一、按「納稅義務人應於每年二月二十日起至三月底止，填具結算申報書，向該管稽
    徵機關，申報其上一年度內構成綜合所得總額或營利事業收入總額之項目及數額
    ，以及有關減免、扣除之事實，並應依其全年應納稅額減除暫繳稅額、尚未抵繳
    之扣繳稅額及可扣抵稅額，計算其應納之結算稅額，於申報前自行繳納。」、「
    營利事業因受獎勵免稅或營業虧損，致加計短漏之所得額後仍無應納稅額者，應
    就短漏之所得額依當年度適用之營利事業所得稅稅率計算之金額，分別依前兩項
    之規定倍數處罰。」為行為時所得稅法第七十一條第一項前段及第一百十條第三
    項所明定。
二、原告係經營不動產承租及轉出租業務，八十七年度營利事業所得稅結算申報，列
    報租金支出一七、五四一、四二四元（經核定轉正營業成本），惟僅取具合法憑
    證一六、九四一、四二四元，按其所提示不動產承租及租金支出明細表所載，其
    中向地主王建富承租臺南縣永康市○○段七九地號土地，租金支出六００、００
    ０元未取具憑證，經被告向地主查證，並無出租系爭土地給原告情事，有王建富
    之受託人林金虎君談話筆錄及其提供之相關租賃合約書附卷可稽，另被告於九十
    年六月十四日以南區國稅法字第九００三九九三六號函請原告提示相關證明文件
    供核，迄未見復，被告乃依前揭法條規定，將虛列營業成本六００、０００元加
    計漏報利息收入一七七元，核定漏報所得額六００、一七七元，惟因加計漏報所
    得額後仍無應納稅額，遂按八十七年度適用之營利事業所得稅稅率計算之金額一
    四０、０四四元，處一倍之罰鍰一四０、０００元。至於原告訴稱於八十九年因
    經營不善宣告倒閉，在外也積欠數千萬的債務，且其他股東也不知去向，希望能
    撤銷罰鍰乙節，查原告上述主張係屬公司內部營運與私權問題，尚不得持為免罰
    之論據，所訴應不足採。
　　理  由
一、原告經合法通知未於言詞辯論期日到場，核無行政訴訟法第二百十八條準用民事
    訴訟法第三百八十六條所列各款情形，爰依被告聲請由其一造辯論而為判決，合
    先敘明。
二、按「納稅義務人應於每年二月二十日起至三月底止，填具結算申報書，向該管稽
    徵機關，申報其上一年度內構成綜合所得總額或營利事業收入總額之項目及數額
    ，以及有關減免、扣除之事實，並應依其全年應納稅額減除暫繳稅額、尚未抵繳
    之扣繳稅額及可扣抵稅額，計算其應納之結算稅額，於申報前自行繳納。」、「
    納稅義務人已依本法規定辦理結算申報，但對依本法規定應申報課稅之所得額有
    漏報或短報情事者，處以所漏稅額兩倍以下之罰鍰。」、「營利事業因受獎勵免
    稅或營業虧損，致加計短漏之所得額後仍無應納稅額者，應就短漏之所得額依當
    年度適用之營利事業所得稅稅率計算之金額，分別依前兩項之規定倍數處罰。」
    為行為時所得稅法第七十一條第一項及同法第一百十條第一項、第三項所明定。
三、本件原告八十七年度營利事業所得稅結算申報，經被告查核結果漏報利息收入一
    七七元及虛列營業成本六００、０００元，核定漏報課稅所得額共計六００、一
    七七元，惟經加計前項漏報所得額後仍無應納稅額，乃依所得稅法第一百十條第
    三項、第一項規定，按八十七年度適用之營利事業所得稅率計算之金額一四０、
    ０四四元，處一倍之罰鍰一四０、０００元（計至百元止）之事實，有原告申報
    書及被告核定通知書附於原處分卷可稽。經查，原告係經營不動產承租及轉出租
    業務，八十七年度營利事業所得稅結算申報，列報租金支出一七、五四一、四二
    四元，惟僅取具合法憑證一六、九四一、四二四元，按其所提示不動產承租及租
    金支出明細表所載，其中向地主王建富承租坐落台南縣永康市○○段七九地號土
    地，租金支出六００、０００元未取具憑證，而該土地八十七年係出租給訴外人
    台灣百事國際餐飲事業股份有限公司，並未出租給原告乙節，業據王建富之受託
    人林金虎於被告處陳明在卷，復有不動產租賃契約書附於原處分卷可稽，足見原
    告並無上開租金支出。原告既無支出上開租金，竟虛列該筆租金為營業成本，被
    告乃將原告虛列之營業成本六００、０００元，加計漏報利息收入一七七元，核
    定漏報所得額共計六００、一七七元，惟因加計漏報所得額後仍無應納稅額，乃
    依所得稅法第一百十條第三項、第一項規定，按八十七年度適用之營利事業所得
    稅率計算之金額一四０、０四四元，處一倍之罰鍰一四０、０００元，於法並無
    不合。原告以公司倒閉無力繳納為由請求免予處罰，自無可取。
四、綜上所述，本件原告八十七年度營利事業所得稅結算申報，經被告核定漏報所得
    額共計六００、一七七元，惟因加計漏報所得額後仍無應納稅額，乃依所得稅法
    第一百十條第三項、第一項規定，按八十七年度適用之營利事業所得稅率計算之
    金額一四０、０四四元，處一倍之罰鍰一四０、０００元，並無違誤；訴願決定
    予以維持，亦無不合；原告起訴意旨求為撤銷，為無理由，應予駁回。
五、據上論結，本件原告之訴為無理由，爰依行政訴訟法第二百十八條、第一百九十
    五條第一項後段、第九十八條第三項前段、民事訴訟法第三百八十五條第一項前
    段，判決如主文。
中　　　華　　　民　　　國    九十一　　年　  　九　　　月　　  十一　　日
                              高雄高等行政法院第一庭
                                          審判長法官　陳光秀
                                          法      官　楊惠欽
                                          法      官　李協明
右為正本係照原本作成。
如不服本判決，應於判決送達後二十日內向本院提出上訴書狀，其未表明上訴理由者
，應於提起上訴後二十日內向本院提出上訴理由書（須按對造人數附繕本）；如於本
判決宣示或公告後送達前提起上訴者，應於判決送達後二十日內補提上訴理由書（須
附繕本）。未表明上訴理由者，逕以裁定駁回。
提起上訴應預繳送達用雙掛號郵票七份（每份三十四元）。
中　　　華　　　民　　　國    九十一　　年　  　九　　　月　　  十一　　日
                                          法院書記官  蔡玫芳
